【裁判字號】    99,交聲,1393
【裁判日期】    991026
【裁判案由】    違反道路交通管理處罰條例聲明異議
【裁判全文】
臺灣臺北地方法院交通事件裁定        99年度交聲字第1393號
原處分機關  臺北市交通事件裁決所
異  議  人
即受處分人  甲○○
上列異議人即受處分人因違反道路交通管理處罰條例案件，對於
臺北市交通事件裁決所中華民國九十九年八月十日所為之處分（
原處分案號：北市裁罰字第裁二二─Ａ00000000號），
聲明異議，本院裁定如下：
    主  文
異議駁回。
    理  由
一、按駕駛人駕駛汽車，應遵守道路交通標誌、標線、號誌之指
    示，道路交通安全規則第九十條前段定有明文。次按汽車駕
    駛人，行經有燈光號誌管制之交岔路口闖紅燈者，處新臺幣
    （下同）一千八百元以上五千四百元以下罰鍰；汽車駕駛人
    有道路交通管理處罰條例第五十三條情形者，除依原條款處
    罰鍰外，並予記違規點數三點，道路交通管理處罰條例第五
    十三條第一項、第六十三條第一項第三款亦規定甚明。
二、本件異議人即受處分人（下稱受處分人）甲○○於民國九十
    九年六月二十五日上午八時七分許，駕駛車牌號碼ＰＥ─四
    八一二號自用一般小客車，行經臺北市○○○路與建國北路
    口有管制號誌之交岔路口時，遇紅燈未依號誌指示停、等，
    逕自穿越，而遭設置於該處之自動照相設備以拍照之方式採
    證，嗣舉發單位臺北市政府警察局中山分局交通分隊以受處
    分人有違反道路交通管理處罰條例第五十三條第一項規定之
    行為掣單舉發，受處分人於舉發通知單上所載之應到案日期
    前向原處分機關提出申訴，經原處分機關函請舉發單位調查
    結果，認受處分人確有前開違規行為，原處分機關乃依道路
    交通管理處罰條例第五十三條第一項、第六十三條第一項第
    三款（原裁決書漏引第三款）之規定裁處受處分人罰鍰二千
    七百元，並記違規點數三點。
三、聲明異議意旨略以：本人於六月二十五日上午八時七分行經
    民權東路與建國北路口，當時時速約四十一公里左右，顯然
    並未有高速想闖紅燈之意圖，且從警方所提供的二張採證照
    片，僅可知道紅燈時車子均已通過停止線，並無法證明有闖
    紅燈之事實，僅依照片所顯示的電子數據一點七秒就判定闖
    紅燈，如此做法太過草率。由照片顯示當時右側尚有其他車
    輛也同時行進中，依正常駕駛判斷，應尚有時間可予快速通
    過，非有硬闖紅燈之想法，本質上並未違規，為此聲明不服
    ，請求撤銷原處分云云。
四、經查：
  (一)受處分人於前揭時、地駕駛上開自用小客車，行經臺北市○
    ○○路與建國北路口設有燈光號誌管制之交岔路口之事實，
    為受處分人所不否認，並有設於該交岔路口照相設備所攝得
    之採證照片二張附卷足憑（本院卷第七頁參照），堪予認定
    。
  (二)受處分人雖辯稱紅燈時車子已通過停止線云云，然受處分人
    係於紅燈亮起後一點七秒，駛越停止線經線圈感應，偵測電
    腦判讀闖紅燈，電腦啟動採證拍攝第一張照片，之後猶繼續
    前進，復於紅燈亮起後二點七秒以時速四十一公里駛入路口
    ，經儀器拍攝第二張照片一節，有採證照片二張及臺北市政
    府警察局中山分局九十九年七月三十日北市警中分交字第○
    九九三六五四六九○○號函一紙在卷可稽（本院卷第十一頁
    參照），是受處分人確有駕駛車輛行經有燈光號誌管制之交
    岔路口闖紅燈之違規行為，殆無疑義。
  (三)汽車駕駛人對於道路交通狀況之掌握，本應隨時保持注意義
    務，以免突發狀況發生，以致不及反應而危害自身及其他用
    路人之交通安全。本件受處分人行車至交岔路口前應即隨時
    注意燈光號誌轉換並提早減速，然觀諸第一張採證照片拍攝
    時，紅燈已啟亮已一點七秒，受處分人卻仍以時速四十一公
    里續行通過路口，致於紅燈啟亮二點七秒時遭拍第二張採證
    照片，足認受處分人在號誌變換為紅燈後，仍有向前行駛、
    保持行進之舉措，並非單純越線。再依第二張採證照片所示
    ，受處分人所駕駛車輛之全部車身已行駛至該交岔路口中央
    ，確實足以妨礙其他方向車輛通行等情狀，至為灼然，從而
    ，受處分人在紅燈亮起時，仍以時速四十一公里之速度前進
    之行為，已妨害其他方向車輛通行，而違反紅燈號誌設置目
    的，揆諸前揭說明，受處分人之行為自屬闖紅燈無訛。至於
    採證照片上雖有其他車輛於紅燈啟亮時右轉，然與本件受處
    分人違規之事實無涉，無解於受處分人闖紅燈行為之成立。
五、綜上所述，受處分人確有於前揭時間、地點，駕駛前開自用
    一般小客車行經有燈光號誌管制之交岔路口闖紅燈之行為，
    原處分機關依道路交通管理處罰條例第五十三條第一項、第
    六十三條第一項第三款（原裁決書漏引第三款）及違反道路
    交通管理事件統一裁罰基準及處理細則等規定，裁處受處分
    人罰鍰二千七百元，並記違規點數三點，經核並無違誤，本
    件異議為無理由，應予駁回。
據上論斷，應依道路交通案件處理辦法第十九條，裁定如主文。
中    華    民    國    99    年    10    月    26    日
                  交通法庭    法  官  徐淑芬
以上正本證明與原本無異。
如不服本裁定，應於送達後五日內，向本院提出抗告狀。
                              書記官  劉穗筠
中    華    民    國    99    年    10    月    26    日

司法院資訊處製作；財團法人民間司法改革基金會備份。
